臺灣高等法院臺中分院刑事判決　　　　94年度上重訴字第20號
上　訴　人
即　被　告　丙○○
　　　　　　　　　　　八號三樓.
指定辯護人　本院公設辯護人　甲○○
上列上訴人即被告因違反毒品危害防制條例案件，不服臺灣彰化
地方法院93年度重訴字第12號中華民國94年4月7日第一審判決（
起訴案號：臺灣彰化地方法院檢察署93年度偵緝字第389號），
提起上訴，本院判決如下：
    主  　文
原判決撤銷。
丙○○共同運輸第一級毒品，處有期徒刑玖年。扣案之海洛因肆
塊（合計淨重柒佰壹拾陸點貳捌公克，純度百分之八十點四○，
純質淨重伍佰柒拾伍點捌玖公克）、海洛因肆塊（合計淨重陸佰
玖拾玖點肆柒公克，純度百分之八十點四○，純質淨重伍佰陸拾
貳點參柒公克）、海洛因參塊（合計淨重伍佰貳拾肆點參貳公克
，純度百分之八十點四○，純質淨重肆佰貳拾壹點伍伍公克）、
海洛因參塊（合計淨重伍佰參拾伍點柒貳公克，純度百分之八十
點四○，純質淨重肆佰參拾點柒貳公克）、海洛因貳塊（合計淨
重參佰肆拾肆點貳伍公克，純度百分之八十點四○，純質淨重貳
佰柒拾陸點柒捌公克）、海洛因貳塊（合計淨重參佰參拾肆點陸
貳公克，純度百分之八十點四○，純質淨重貳佰陸拾玖點零參公
克），均沒收銷燬之；扣案之褲子貳件、內褲壹件、游泳褲壹件
及門號0000000000號之行動電話機具壹具，均沒收。
    事 　 實
一、丙○○明知海洛因業經公告列為毒品危害防制條例第二條第
    二項第一款之第一級毒品，不得持有、施用、運輸及販賣，
    且係行政院公告管制進口之物品，不得私運進口，詎竟與林
    江禹、洪德志、洪進崑（上揭三人均由檢察官另案偵辦通緝
    中）、莊秀霞、申文君、莊春櫻、陳淑惠、林秀珠、許本德
    、許林慰、劉麗玉、洪樵逸（上揭九人均經判決有罪確定，
    刻均在監執行中）、吳政諺（經福建金門地方法院判處無期
    徒刑，褫奪公權終身，現上訴於福建高等法院金門分院審理
    中）等人，共同基於運輸走私第一級毒品海洛因進入臺灣地
    區之犯意聯絡，以林江禹、莊秀霞以外之人員均鮮有出國之
    紀錄，或無前科，或多年未曾再有犯罪紀錄，認為非海關人
    員列為查緝毒品之重點人物，而作為毒品海洛因之運輸人員
    ，並由林江禹、莊秀霞分別聯絡安排申文君、林秀珠、洪德
    志、洪進崑、吳政諺及丙○○等六人先經由澳門轉往泰國，
    將第一級毒品海洛因自泰國運輸至澳門，交予另一批同由林
    江禹、莊秀霞分別聯絡安排前去澳門接應之莊春櫻、陳淑惠
    、許本德、許林慰、劉麗玉、洪樵逸等六人，再將自泰國運
    輸至澳門之第一級毒品海洛因，從澳門運輸回臺灣，並均言
    明以提供機票、安排出國旅遊或給付報酬新臺幣（下同）八
    萬至十萬元不等之金錢，作為運輸毒品海洛因之代價；其後
    丙○○乃與申文君、林秀珠、洪德志、洪進崑、吳政諺等六
    人，先於民國（下同）九十二年十月二十七日，在桃園縣中
    正國際機場第二航廈，共同搭乘長榮航空ＢＲ八一七號班機
    前往澳門，渠等六人再於同年十月二十九日，共同自澳門搭
    乘飛機轉往泰國，而於同年十一月初某日，在泰國清邁之不
    詳地點，向不詳人士取得第一級毒品海洛因塊磚共十八塊後
    ，再於同年十一月三日，由申文君將前揭十八塊第一級毒品
    海洛因塊磚中之四塊，夾放在其胯下內褲內，由林秀珠將其
    中四塊，夾放在其胯下所穿著三件內褲之外層二件間，由丙
    ○○將其中二塊，夾放在褲頭，再以衣物遮擋，及由洪德志
    、洪進崑、吳政諺等三人，以不詳方式夾帶其餘八塊海洛因
    磚，共同自泰國搭乘飛機將該海洛因塊磚十八塊運輸至澳門
    ；另莊春櫻、陳淑惠二人，在莊秀霞為其等購買機票、提供
    旅遊費用及行程安排下，於同年十一月二日，在桃園縣中正
    國際機場第二航廈，搭乘長榮航空ＢＲ八一七號班機前去澳
    門，並住宿在澳門京都酒店之九○九號房；而許本德、許林
    慰、劉麗玉、洪樵逸四人，則在林江禹之安排指示下，於同
    年十一月二日，在桃園縣中正國際機場第二航廈，搭乘長榮
    航空ＢＲ八○五號班機前去澳門，並分別住宿在澳門京都酒
    店之一○一○號房（許林慰、劉麗玉）及一○一三號房（許
    本德、洪樵逸）。其後，於同年十一月四日凌晨一時許，由
    申文君、林秀珠在澳門京都酒店之九○九號房，分別將其二
    人各自夾放在胯下之四塊第一級毒品海洛因塊磚交付予陳淑
    惠及莊春櫻；而洪德志、洪進崑、吳政諺、丙○○等四人，
    則在澳門京都酒店之一○一○號房，將其等所夾帶之十塊海
    洛因塊磚交付許本德、許林慰、劉麗玉、洪樵逸四人，並當
    場交付許本德、洪樵逸供夾帶運輸走私該等海洛因磚所用之
    內褲、游泳褲各一件及褲子二件。嗣於同年十一月四日上午
    ，在澳門京都酒店之九○九號房間內，莊春櫻將前揭自申文
    君、林秀珠處取得之第一級毒品海洛因塊磚其中四塊（合計
    淨重七一六．二八公克，純度八○．四○％，純質淨重五七
    五．八九公克），夾放在其胯下所穿著之二件內褲間，陳淑
    惠將自申文君、林秀珠處取得之第一級毒品海洛因塊磚其中
    四塊（合計淨重六九九．四七公克，純度八○．四○％，純
    質淨重五六二．三七公克），夾放在其胯下所穿著三件內褲
    之內層二件間，許本德將自洪德志等四人處取得之第一級毒
    品海洛因塊磚三塊（合計淨重五二四．三二公克，純度八○
    ．四○％，純質淨重四二一．五五公克），夾放在其胯下所
    穿著二件內褲間，外加前述游泳褲，許林慰將自洪德志等四
    人處取得之第一級毒品海洛因塊磚三塊（合計淨重五三五．
    七二公克，純度八○．四○％，純質淨重四三○．七二公克
    ），夾放在其胯下所穿著之二件內褲間，劉麗玉將自洪德志
    等四人處取得之第一級毒品海洛因塊磚二塊（合計淨重三四
    四．二五公克，純度八○．四○％，純質淨重二七六．七八
    公克），夾放在其胯下所穿著三件內褲之內層二件間，洪樵
    逸將自洪德志等四人處取得之第一級毒品海洛因塊磚二塊（
    合計淨重三三四．六二公克，純度八○．四○％，純質淨重
    二六九．○三公克），夾放在其胯下所穿著二件內褲間，外
    加前述褲子後，莊春櫻、陳淑惠、許本德、許林慰、劉麗玉
    、洪樵逸即與申文君、林秀珠共同於同年十一月四日十二時
    許，在澳門搭乘長榮航空ＢＲ八○八號班機，於同年十一月
    四日十三時三十分許抵達中正國際機場第二航廈，而將上開
    毒品海洛因磚十八塊運輸走私進入臺灣，惟旋於同年十一月
    四日十四時許，在中正國際機場第二航廈入境通關時，為法
    務部調查局中部地區機動工作組會同財政部臺北關稅局、高
    雄關稅局、保三總隊第二大隊、豐原憲兵隊、臺中市警察局
    第六分局當場查獲，並在莊春櫻、陳淑惠、許本德、許林慰
    、劉麗玉、洪樵逸身上扣得上開毒品海洛因四塊（合計淨重
    七一六．二八公克，純度八○．四○％，純質淨重五七五．
    八九公克）、海洛因四塊（合計淨重六九九．四七公克，純
    度八○．四○％，純質淨重五六二．三七公克）、海洛因三
    塊（合計淨重五二四．三二公克，純度八○．四○％，純質
    淨重四二一．五五公克）、海洛因三塊（合計淨重五三五．
    七二公克，純度八○．四○％，純質淨重四三○．七二公克
    ）、海洛因二塊（合計淨重三四四．二五公克，純度八○．
    四○％，純質淨重二七六．七八公克）、海洛因二塊（合計
    淨重三三四．六二公克，純度八○．四○％，純質淨重二六
    九．○三公克），及洪德志等人所有、供許本德、洪樵逸穿
    著以運輸走私毒品海洛因所用之內褲一件、游泳褲一件、褲
    子二件。許本德復依證人保護法之證人身分，向法務部調查
    局中部地區機動工作組表示願充當污點證人，供出共犯莊秀
    霞、林江禹，再由檢察官簽發拘票交由警方於同日十四時五
    十分許，在莊秀霞位於臺中市南屯區○○○○街三四號三樓
    住處，依法實施逕行搜索，當場扣得莊秀霞所有、供聯絡運
    輸走私毒品海洛因用之門號0000000000號行動電
    話機具一具。
二、案經法務部調查局中部地區機動工作組報請臺灣彰化地方法
　　院檢察署檢察官偵查起訴。
    理 　 由
一、訊據上訴人即被告丙○○供承確有於前揭時間，由不認識之
    男子提供機票，與數名不認識之人一同前往澳門，轉至泰國
    ，再從泰國以將物品綁於褲頭、用衣服遮擋之方式，夾帶外
    觀長寬高分別約十、六、三公分，外面係透明保鮮膜，裡面
    係略帶黃色之包裝紙之長條型物品兩塊前往澳門，抵達澳門
    後，於前往澳門京都酒店之途中，將上開夾帶之物品交予該
    不認識之男子，並於京都酒店內某一樓層向該不認識之男子
    拿取返臺機票等情，惟否認有何前揭運輸走私毒品海洛因犯
    行，辯稱：伊不知所攜帶之兩塊物品，係海洛因毒品云云。
    另本院指定之公設辯護人為被告辯護稱：本件證人即相關共
    犯之證詞仍不足資為證明被告明知所攜帶之物品為毒品，退
    步言之，倘鈞院認被告仍無解於刑責，請審酌被告年事已高
    受人利用、生活困苦，予以從輕量刑云云。
二、惟查：
（一）訊據上訴人即被告丙○○供承確有於前揭時間自泰國夾帶
      物品前往澳門等語，並據證人即共犯申文君、林秀珠、許
      本德、許林慰、劉麗玉於原審結證證述明確，而共犯申文
      君、莊春櫻、陳淑惠、林秀珠、許本德、許林慰、劉麗玉
      、洪樵逸等人共同搭乘長榮航空ＢＲ八○八號班機，自澳
      門飛抵臺灣地區，於九十二年十一月四日十四時許，在中
      正國際機場第二航廈入境通關時，為法務部調查局中部地
      區機動工作組會同財政部臺北關稅局、高雄關稅局、保三
      總隊第二大隊、豐原憲兵隊、臺中市警察局第六分局當場
      查獲，並在莊春櫻身上扣得毒品海洛因四塊、在陳淑惠身
      上扣得毒品海洛因四塊，在許本德身上扣得毒品海洛因三
      塊，在許林慰身上扣得毒品海洛因三塊，在劉麗玉身上扣
      得毒品海洛因二塊，及在洪樵逸身上扣得毒品海洛因二塊
      乙節，除據共犯申文君等人供承在卷外，並有法務部調查
      局中部地區機動工作組搜索扣押筆錄附卷可稽，而前揭扣
      案之白色方塊狀物品十八塊，經法務部調查局鑑定結果，
      確實均含第一級毒品海洛因成分，莊春櫻所夾帶之海洛因
      四塊（合計淨重七一六．二八公克，純度八○．四○％，
      純質淨重五七五．八九公克），陳淑惠所夾帶之海洛因四
      塊（合計淨重六九九．四七公克，純度八○．四○％，純
      質淨重五六二．三七公克），許本德所夾帶之海洛因三塊
      （合計淨重五二四．三二公克，純度八○．四○％，純質
      淨重四二一．五五公克），許林慰所夾帶之海洛因三塊（
      合計淨重五三五．七二公克，純度八○．四○％，純質淨
      重四三○．七二公克），劉麗玉所夾帶之海洛因二塊（合
      計淨重三四四．二五公克，純度八○．四○％，純質淨重
      二七六．七八公克），洪樵逸所夾帶之海洛因二塊（合計
      淨重三三四．六二公克，純度八○．四○％，純質淨重二
      六九．○三公克），此有法務部調查局調科壹字第一四○
      ○○九六七八號、000000000號、000000
      000號、000000000號、000000000
      號、000000000號鑑定通知書存卷可憑，且有相
      關護照影本及入出境查詢結果資料在卷足據，復有前揭查
      獲之毒品海洛因十八塊、用以運輸走私毒品海洛因所用之
      內褲一件、游泳褲一件、褲子二件及門號0000000
      000號之行動電話機具一具等物扣案可資佐證。
（二）又證人即共犯申文君於原審結證證稱：「審判長問：何人
      指示你運輸本件毒品？證人答：是莊秀霞及綽號「七叔」
      成年男子指示我去運輸的。」、「審判長問：你從臺灣前
      往澳門過程，你和多少人同機到澳門？證人答：包含我共
      六人。」、「審判長問：有哪六人？證人答：林秀珠、我
      、被告丙○○及洪德志、洪進崑、吳政諺。」、「審判長
      問：你後來從澳門前往泰國，有幾人同行？證人答：也是
      我們六人。」、「審判長問：你們六人到泰國目的為何？
      證人答：我是要去攜帶毒品。」、「審判長問：從臺灣到
      澳門，再到泰國，你們是否是整團行動？證人答：是的。
      」、「審判長問：在泰國你們如何取得毒品？證人答：是
      洪德志在泰國的投宿旅館內，由洪德志將毒品拿給我們的
      。」、「審判長問：洪德志將毒品交給你時，其他四人是
      否都同時在場？證人答：當時他們四人也都跟我們二人在
      同一個房間內。」、「審判長問：洪德志拿出來的毒品，
      可已有包裝？證人答：洪德志拿給我們的毒品部分，都已
      經分成一塊一塊，塊狀白色物體，上面有一層透明薄膜覆
      蓋，再由我們各自在現場以保險套和保鮮膜包裝，我個人
      被分配夾帶四塊海洛因。」、「審判長問：你於洪德志在
      分配毒品時，你有沒有看到被告（指丙○○）被分得多少
      海洛因？證人答：我拿四塊毒品之後，我就先行離開回到
      我的房間，其餘的人還在上開房間內，後續情形我不清楚
      ，我事後也沒有再問。」、「審判長問：其後你們六人是
      否又一同搭機到澳門與前來接應之人會合？證人答：是的
      。」、「審判長問：在何處與接應之人會合？證人答：在
      澳門投宿的旅館。」、「審判長問：你們六人何人與前來
      接應之人接洽？證人答：我不清楚是何人負責接洽，但是
      我們六人到澳門旅館後，洪德志就要我跟林秀珠到投宿旅
      館的九○九號房，將毒品交給陳淑惠和莊春櫻。」、「審
      判長問：你們其餘四人毒品如何交付給其他來接應之四人
      ？證人答：這我不知道。」、「審判長問：你是否能夠確
      定在庭的被告丙○○就是你剛才所指稱共同運輸毒品的丙
      ○○？（命當庭指認）證人答：我可以確定在庭的丙○○
      就是那位與我們共同運輸毒品的丙○○。（當庭指認被告
      丙○○無訛）」、「審判長問：在泰國的旅館，由洪德志
      交付毒品海洛因給你們的時候，被告丙○○是否也同時在
      該房間內包裝？證人答：在包裝海洛因時，我們和被告丙
      ○○都有在場，我記得被告丙○○當時在旁邊看而已，他
      並沒有親自動手包裝毒品。」、「審判長問：在包裝海洛
      因當時，洪德志有沒有跟你們表示這些物品就是海洛因？
      證人答：洪德志當時是跟大家說：這是『四號仔』（海洛
      因之意）。」、「審判長問：當時洪德志有沒有跟你們說
      ，你們是要攜帶寶石或是其他物品？證人答：我沒有印象
      。」
（三）另證人許本德於原審結證證稱：「審判長問：你是否確有
      參與本件運輸毒品海洛因之犯行？證人答：是的。」、「
      審判長問：本件共有多少人從臺灣飛往澳門運輸毒品？證
      人答：我們四人一起到澳門。」、「審判長問：哪四人？
      證人答：我、許林慰、劉麗玉、洪樵逸。」、「審判長問
      ：你們抵達澳門後，是否知道莊春櫻、陳淑惠也是前來接
      運海洛因之人？證人答：我是到澳門旅館後才知道。」、
      「審判長問：你們四人住在澳門何處旅館？證人答：澳門
      的京都酒店。」、「審判長問：你們四人分住何房間？證
      人答：我和證人洪樵逸住在一○一三房，我媽媽和劉麗玉
      在住在一○一○房。」、「審判長問：在澳門住宿酒店，
      何時取得毒品？證人答：於九十二年十一月四日凌晨一點
      半左右。」、「審判長問：在何房間內取得毒品？證人答
      ：在一○一○號房間內。」、「審判長問：你於澳門酒店
      何處看到該與洪德志前來而你不認識的男子？證人答：在
      洪德志的房間內。」、「審判長問：當時與洪德志前來的
      人，是否為在庭的被告丙○○？（命當庭指認被告）證人
      答：是（經當庭指認被告丙○○無訛）。」、「審判長問
      ：你後來因何會到洪德志的房間內？證人答：吃消夜，當
      時只有我和洪德志、丙○○在場。」、「審判長問：在一
      ○一○號房間內，洪德志所交付給你的毒品外觀為何？證
      人答：用透明保鮮膜包裝，可以看到是白色的塊狀物品。
      」、「審判長問：在一○一○號房間內，海洛因係由何人
      拿出來？證人答：是洪德志。」、「審判長問：洪德志是
      從何處所拿出？證人答：是從他的旅行袋拿出來的。」、
      「審判長問：海洛因從旅行袋拿出來時的外觀為何？證人
      答：是用透明保鮮膜包裝著。」、「審判長問：當洪德志
      在一○一○號房間內，將由透明保鮮膜包裝之海洛因拿出
      來時，被告丙○○是否在房間內有看到？證人答：當時被
      告丙○○也在一○一○號房內，他有看到。」、「審判長
      問：在一○一○號房間內，你可有聽到被告丙○○說什麼
      話？證人答：沒有。」、「審判長問：後來在洪德志的房
      間內，有沒有和被告丙○○交談？證人答：沒有。因為我
      是去找洪德志吃消夜，看到被告丙○○也在裡面。」
（四）再證人許林慰於原審理時結證證稱：「審判長問：妳有無
      參與本件運輸毒品海洛因犯行？證人答有。」、「審判長
      問：妳有無與許本德、劉麗玉、洪樵逸到澳門接運毒品？
      證人答：有。」、「審判長問：妳在澳門是否住在京都酒
      店一○一○號房？證人答：我現在已經忘了房號。是澳門
      的京都酒店沒錯。」、「審判長問：在澳門的京都酒店何
      時拿到毒品海洛因？證人答：是在九十二年十一月四日凌
      晨一點多。」、「審判長問：妳是否在住宿的房間拿到毒
      品？證人答：是的。」、「審判長問：何人將毒品交給妳
      ？證人答：我不確定是何人拿出來的，他們放在房間的桌
      上。」、「審判長問：交付毒品的當時，有多少人在一○
      一○號房間？」、「證人答：洪樵逸是後來才進來的。一
      開始有七個人，包括我、我兒子（指許本德）、劉麗玉以
      及其他來的四個人。」、「審判長問：其他來找你們的四
      個人，妳可有認識？證人答：洪德志、洪進崑二人是我以
      前認識，另外二人是當天才看到的。」、「審判長問：妳
      不認識的另外二人年紀為何？證人答：一個比較年輕，一
      個比較年老。」、「審判長問：在九十二年十一月四日，
      在庭被告丙○○有沒有在一○一○號房間內？（命當庭指
      認）證人答：應該有（經當庭指認）。」、「審判長問：
      妳當時有沒有和被告丙○○交談？證人答：沒有。」、「
      審判長問：妳看到的海洛因，外觀包裝為何？證人答：用
      透明保鮮膜包裝。」、「審判長問：那個房間桌上的海洛
      因有多少數量？證人答：有分成四份，有多少包沒有算。
      」、「審判長問：在現場洪德志有沒有說放在桌上的白色
      物品是什麼？證人答：洪德志說是『四號仔』。」、「審
      判長問：洪德志在現場說話的音量，房間裡面的人是否均
      可以聽到？證人答：房間內的人都可以聽到。」
（五）另證人劉麗玉於原審時結證證稱：「審判長問：妳和洪德
      志是否為夫妻？證人答：是的。」、「審判長問：妳有無
      參與本件運輸毒品？證人答：有。」、「審判長問：妳有
      無於九十二年十一月四日凌晨在京都酒店接運毒品？證人
      答：有。」、「審判長問：當時在哪個房間內？證人答：
      一○一○號房。」、「審判長問：是何人拿毒品交給你們
      接運？證人答洪德志、吳政諺、洪進崑他們三人交給我們
      。」、「審判長問：妳於本院九十二年度重訴字第二十四
      號審理時稱：照片中這四個人跟妳說這些東西，明天拿回
      去，有何意見？（審判長提示卷附資料並告以要旨）證人
      答：是後來洪德志才帶被告丙○○進去一○一○號房間內
      的，但只是在門口站一下而已，後來我就和洪德志、丙○
      ○到樓下吃點心。」、「審判長問：被告丙○○在一○一
      ○號房門口停留多久？證人答：一下子而已。」、「審判
      長問：被告丙○○因何會和洪德志一起出現？證人答：我
      不太清楚。」、「審判長問：被告丙○○有沒有和你們夫
      妻一起去吃消夜？證人答：有。」
（六）綜觀上開證詞內容，被告丙○○從臺灣到澳門，再從澳門
      至泰國，復從泰國返回澳門，均與其他共犯申文君、林秀
      珠、洪德志、洪進崑、吳政諺等五人同進同出，既搭乘同
      一飛機，亦住宿同一旅館，且於泰國住宿處分裝毒品海洛
      因時，亦在場觀看，而依證人申文君所證內容，於泰國住
      宿處分裝之際，毒品海洛因之外觀為塊狀白色物體，上面
      有一層透明薄膜覆蓋等情，足信被告丙○○對於其所運輸
      走私之物確為毒品海洛因一節，業已事先有所認知無訛。
      基上，被告空言辯稱不知其所夾帶之物品是毒品云云，要
      屬無稽，毫無足採。
（七）再者被告於原審辯稱當時出國的目的是因為綽號「耀堂」
      之人介紹前往泰國當廚師云云，惟經原審繼續追問其抵達
      泰國後，可有去當廚師？被告推稱有去查詢，沒有問到云
      云，倘被告前往泰國之目的果真係為擔任廚師，衡情當會
      於事前聯絡妥適以確認相關之工作機會與條件，豈有直至
      抵達泰國後始隨意詢問有無擔任廚師之機會，其辯詞顯然
      與常理背道而馳，相去甚遠。況經原審再接續訊問被告關
      於該綽號「耀堂」之人有無一同前往泰國一節時，被告亦
      答稱綽號「耀堂」之人並未一同前往，僅與其他不認識之
      男子同行云云，則依被告上開供詞，其既僅認識綽號「耀
      堂」之人，廚師之工作亦為綽號「耀堂」之人所介紹，竟
      於均無任何認識之人同行之情形下，自行與陌生之人遠赴
      泰國，僅係為詢問有無廚師之工作，其與通常事理相悖之
      處，昭然若揭，益見其此部分所辯，徒係臨訟飾卸諉責之
      詞，殊無足取。
（八）至於被告聲請傳訊綽號「耀堂」之人，以證明其係欲前往
      泰國擔任廚師云云，惟被告既未能提供該綽號「耀堂」之
      人之詳細年籍，且此部分所辯內容，亦核與被告其後確有
      自泰國夾帶物品前往澳門之行為無直接關聯，本院認被告
      此部分之聲請，於形式上無法傳訊，於實質上亦無傳訊之
      必要，併此敘明。
（九）綜上所陳，被告前揭所辯各節，均無足採；本案事證已臻
      明確，被告右揭犯行，洵堪認定，應予依法論科。
三、按毒品危害防制條例於九十二年七月九日經總統令修正公布
    ，於九十三年一月九日施行，關於毒品危害防制條例第四條
    第一項之構成要件及法定刑，修正前後之規定雖屬相同，惟
    該條例係修正全文，第四條並增列製造、運輸、販賣第四級
    毒品之處罰規定，被告丙○○於犯罪後法律有變更，自應依
    刑法第二條第一項前段，適用修正後毒品危害防制條例之規
    定處斷。查海洛因係屬毒品危害防制條例第二條第二項第一
    款之第一級毒品，且屬行政院依據懲治走私條例第二條第四
    項授權公告之甲項管制進出口物品，不得持有、運輸、販賣
    及私運進口。核被告自泰國、澳門地區以搭機方式共同運輸
    走私管制進口之第一級毒品海洛因返臺之行為，係犯修正後
    毒品危害防制條例第四條第一項之運輸第一級毒品罪，及懲
    治走私條例第二條第一項之私運管制物品進口罪。其持有第
    一級毒品海洛因後進而運輸，其持有之低度行為應為運輸之
    高度行為所吸收，不另論其持有第一級毒品海洛因罪。被告
    丙○○與莊秀霞、申文君、莊春櫻、陳淑惠、林秀珠、許本
    德、許林慰、劉麗玉、洪樵逸、林江禹、洪德志、洪進崑、
    吳政諺間，就上開犯行互有犯意聯絡及行為分擔，均為共同
    正犯。被告以一行為觸犯上開二罪名，為想像競合犯，依刑
    法第五十五條前段之規定應從較重之運輸第一級毒品罪處斷
    。公訴意旨雖未敘及被告所犯懲治走私條例第二條第一項之
    私運管制物品進口之犯行，然檢察官就犯罪事實一部起訴者
    ，其效力及於全部，本件上開私運管制物品進口部分與起訴
    書所載之運輸第一級毒品部分，具有想像競合犯之裁判上一
    罪關係，為起訴效力所及，本院自應併予審理。本院衡酌被
    告年事已高，智慮不及，本件乃貪圖免費出國，受人利用，
    攜帶毒品二塊闖關，又同案被告林秀珠、申文君攜帶毒品四
    塊闖關，為本院上重字第二四號判處有期徒刑十年確定，本
    件如仍量處被告法定最低刑（無期徒刑），對照林秀珠、陳
    淑惠之刑度，顯有失衡平原則，又未賣出，即被查獲，未對
    他人造成實際危害，本件有情輕法重之情形，經考量其犯罪
    情狀及結果，應依刑法第59條減輕其刑，原審未予斟酌，稍
    有未合，被告之上訴意旨，否認犯罪，固無可採，惟原判決
    既有可議，亦應撤銷改判。審酌被告之素行、智識程度，犯
    罪之動機、目的、手段、實際運輸毒品數量、於運輸走私毒
    品犯罪中分擔之角色及實際所得犯罪利益等情，
  　量處有期徒刑九年。
四、末查本件分別扣案之海洛因四塊（合計淨重七一六．二八公
    克，純度八○．四○％，純質淨重五七五．八九公克）、海
    洛因四塊（合計淨重六九九．四七公克，純度八○．四○％
    ，純質淨重五六二．三七公克）、海洛因三塊（合計淨重五
    二四．三二公克，純度八○．四○％，純質淨重四二一．五
    五公克）、海洛因三塊（合計淨重五三五．七二公克，純度
    八○．四○％，純質淨重四三○．七二公克）、海洛因二塊
    （合計淨重三四四．二五公克，純度八○．四○％，純質淨
    重二七六．七八公克）、海洛因二塊（合計淨重三三四．六
    二公克，純度八○．四○％，純質淨重二六九．○三公克）
    ，合計十八塊，均屬第一級毒品，應依修正後毒品危害防制
    條例第十八條第一項前段規定，均諭知沒收銷燬之；另扣案
    之內褲一件、游泳褲一件、褲子二件，為共犯洪德志等人所
    有、提供許本德、洪樵逸二人運輸走私毒品海洛因所用之物
    ，業據共犯許本德、洪樵逸供明在卷，而扣案之門號000
    0000000號行動電話機具一具，則係共犯莊秀霞所有
    、供本件聯絡運輸走私毒品海洛因所用之物，亦據共犯莊秀
    霞供承明確，均應依修正後毒品危害防制條第十九條第一項
    之規定，併予宣告沒收，認事用法，尚無不合，被告之上訴
    意旨仍執陳詞否認有走私運輸毒品之犯行，核無理由，應予
    駁回。
五、本院審理中，臺灣雲林地方法院檢察署移送併辦之被告犯罪
    事實與本件之犯罪事實相同，屬單純一罪，為事實上同一案
    件，併予敘明。
據上論斷，應依刑事訴訟法第三百六十九條第一項前段、第三百
六十四條、第二百九十九條第一項前段，修正後毒品危害防制條
例第四條第一項、第十八條第一項前段、第十九條第一項，懲治
走私條例第二條第一項、第十一條，刑法第二條第一項前段、第
十一條前段、第二十八條、第五十五條、第五十九條，判決如主
文。
本案經檢察官乙○○到庭執行職務。
中　　華　　民　　國　　94　　年　　10　　月　　5 　　日
            　刑事第六庭  審判長法　官　李　文　雄
                                法　官　劉　連　星
                                法　官  黃　永　祥
上列正本證明與原本無異。
如不服本判決應於收受送達後十日內向本院提出上訴書狀，其未
敘述上訴之理由者並得於提起上訴後十日內向本院補提理由書（
均須按他造當事人之人數附繕本）。
                                書記官　林　明　冬
中　　華　　民　　國　　94　　年　　10　　月　　5 　　日
附錄論罪法條：
毒品危害防制條例第四條第一項：
製造、運輸、販賣第一級毒品者，處死刑或無期徒刑；處無期徒
刑者，得併科新臺幣一千萬元以下罰金。
製造、運輸、販賣第二級毒品者，處無期徒刑或七年以上有期徒
刑，得併科新臺幣七百萬元以下罰金。
製造、運輸、販賣第三級毒品者，處五年以上有期徒刑，得併科
新臺幣五百萬元以下罰金。
製造、運輸、販賣第四級毒品者，處三年以上十年以下有期徒刑
，得併科新臺幣三百萬元以下罰金。
製造、運輸、販賣專供製造或施用毒品之器具者，處一年以上七
年以下有期徒刑，得併科新臺幣一百萬元以下罰金。
前五項之未遂犯罰之。
懲治走私條例第二條第一項：
私運管制物品進口、出口逾公告數額者，處七年以下有期徒刑，
得併科七千元以下罰金。
以犯前項之罪為常業者，處三年以上十年以下有期徒刑，得併科
一萬元以下罰金。
第一項之未遂犯罰之。
第一項所稱管制物品及其數額，由行政院公告之。　　　　　Ｉ
